臺灣板橋地方法院刑事判決　　　　　　　100年度易字第693號
公　訴　人　臺灣板橋地方法院檢察署檢察官
被　　　告　甘晁光
上列被告因偽造文書等案件，經檢察官提起公訴（99年度偵字20
545號），被告於本院準備程序進行中，就被訴事實為有罪之陳
述，經本院告知簡式審判程序意旨，並聽取公訴人及被告之意見
後，本院合議庭裁定由受命法官獨任依簡式審判程序審理，並判
決如下：
    主  文
甘晁光故買贓物，累犯，處有期徒刑參月，如易科罰金，以新臺
幣壹仟元折算壹日；又共同犯行使變造特種文書罪，累犯，處有
期徒刑肆月，如易科罰金，以新臺幣壹仟元折算壹日。變造之「
周賢政」汽車駕駛執照上換貼之甘晁光照片壹張沒收；又故買贓
物，累犯，處有期徒刑參月，如易科罰金，以新臺幣壹仟元折算
壹日；又共同犯變造特種文書罪，累犯，處有期徒刑參月，如易
科罰金，以新臺幣壹仟元折算壹日。變造之「蔡聰明」汽車駕駛
執照上換貼之甘晁光照片壹張沒收；又共同犯變造特種文書罪，
累犯，處有期徒刑參月，如易科罰金，以新臺幣壹仟元折算壹日
。偽造之「張倫耀」健保卡、汽車駕駛執照各壹張均沒收；應執
行有期徒刑壹年，如易科罰金，以新臺幣壹仟元折算壹日。變造
之「周賢政」及「蔡聰明」汽車駕駛執照上換貼之甘晁光照片各
壹張；偽造之「張倫耀」健保卡、汽車駕駛執照各壹張均沒收。
    事  實
一、甘晁光前因違反毒品危害防制條例案件，經本以89年度易字
    第2505號判處有期徒刑9 月確定；再因違反毒品危害防制條
    例案件，經本院以89年度訴字第2263號判處有期徒刑10月確
    定；復因偽造有價證券案件，經本院以90年度訴字第1855號
    判處有期徒刑3 年2 月確定，上開3 罪，嗣經減刑並定應執
    行有期徒刑3 年11月確定，於97年4 月11日假釋出監付保護
    管束，同年7 月29日假釋期滿未經撤銷，其未執行之刑，以
    已執行論。詎猶不知悔改，另因違反毒品危害防制條例等案
    件經通緝在案，為逃避查緝，竟分別為下列犯行：
    (一)明知姓名年籍不詳綽號「阿榮」之成年男子，所交付周賢
      政之國民身分證、健保卡、汽車駕駛執照各1 張均係來路
      不明之贓物（係周賢政於98年12月1 日17時20分許，在臺
      北縣三重市○○路○ 段4 樓住處遭竊之物品），竟基於故
      買贓物之犯意，於99年2 月間，在臺北縣板橋市○○路○
      段附近某處，以新臺幣1000元之價格，向「阿榮」購買之
      ；復與「阿榮」共同基於行使變造特種文書之犯意聯絡，
      由甘晁光提供其照片予「阿榮」，再由「阿榮」將周賢政
      汽車駕駛執照上之照片，換貼為甘晁光之照片，以此方式
      變造周賢政之汽車駕駛執照，「阿榮」再將變造後周賢政
      之汽車駕駛執照交予甘晁光伺機使用。嗣於99年7 月22日
      10 時40 分許，為警在臺北縣三重市○○街15號查獲甘晁
      光，甘晁光為掩飾其通緝犯之身分，即向員警提出變造之
      周賢政之駕照而行使之，足以生損害於周賢政及偵查機關
      偵查犯罪之正確性。
    (二)明知「阿榮」所交付蔡聰明之國民身分證、汽車駕駛執照
      各1 張均係來路不明之贓物（係蔡聰明於98年11月3 日11
      時30分許，在臺北縣新莊市○○街169 巷6 號3 樓住處遭
      竊之物品），竟基於故買贓物之犯意，於99年3 月間，在
      臺北縣汐止市○○○路附近某處，以1000元之價格，向「
      阿榮」購買之；復與「阿榮」共同基於變造特種文書之犯
      意聯絡，由甘晁光提供其照片予「阿榮」，再由「阿榮」
      將蔡聰明汽車駕駛執照上之照片，換貼為甘晁光之照片，
      以此方式變造蔡聰明之汽車駕駛執照，「阿榮」再將變造
      後之蔡聰明之汽車駕駛執照交予甘晁光伺機使用。
    (三)於99年7 月22日為警查獲前不詳時、地，以10000 元之價
      格，向姓名年籍不詳綽號「文龍」之成年男子，購買張倫
      耀健保卡、汽車駕駛執照各1 張（「文龍」並未告知甘晁
      光張倫耀之健保卡、汽車駕駛執照實係偽造的）；復與「
      文龍」共同基於變造特種文書之犯意聯絡，由甘晁光提供
      其照片予「文龍」，再由「文龍」將張倫耀之健保卡、汽
      車駕駛執照貼上甘晁光之照片，以此方式變造上開實係偽
      造之張倫耀健保卡、汽車駕駛執照，「文龍」再將變造後
      之張倫耀之健保卡、汽車駕駛執照交予甘晁光伺機使用。
    嗣於前揭(一)之99年7 月22日10時40分許，為警在臺北縣三重
    市○○街15號查獲甘晁光，經警查覺有異後，復從甘晁光身
    上起獲周賢政之國民身分證、健保卡、經變造之汽車駕駛執
    照；蔡聰明之國民身分證、經變造之汽車駕駛執照；偽造之
    張倫耀健保卡、汽車駕駛執照，始悉上情。
二、案經周賢政、蔡聰明、張倫耀訴由新北市政府警察局三重分
    局移送臺灣板橋地方法院檢察署檢察官偵查起訴。
    理  由
一、訊據被告對於上揭犯罪事實，均坦承不諱，復有告訴人周賢
    政、蔡聰明、張倫耀於警詢之指訴、證人蔡忠恩警詢之證述
    ，及扣案經變造之周賢政、蔡聰明汽車駕駛執照各1 張；偽
    造之張倫耀健保卡、汽車駕駛執照各1 張；照片、贓物認領
    保管單等在卷可資佐證，足認被告上開自白，應與事實相符
    。又被告於偵查中均供稱周賢政、蔡聰明及張倫耀之上開證
    件均係真實的，雖其中張倫耀於警詢中證稱其健保卡及汽車
    駕駛執照並未遺失或失竊過，並稱扣案駕照部分管轄編號、
    審驗日期與真正的駕照不符；另扣案健保卡左下角編號部分
    與真正的健保卡不符等語，並提供其真正汽車駕駛執照及健
    保卡影本供檢核（見99年度偵字第20545 號卷第74、75頁）
    ，足認扣案之張倫耀健保卡、汽車駕駛執照應係偽造無訛。
    惟被告提供個人照片予「文龍」換貼至張倫耀健保卡及汽車
    駕駛執照時，並無證據證明其知悉該證件係偽造的，是其固
    有與「文龍」共同變造張倫耀之健保卡及汽車駕駛執照之犯
    意聯絡，卻無共同偽造張倫耀汽車駕駛執照上公印文之犯意
    聯絡，故被告此部分僅成立變造他人健保卡及汽車駕駛執照
    之變造特種文書犯行，附此說明。綜上，本件事證明確，被
    告上揭犯行足可認定，自應依法論科。
二、核被告甘晁光所為，事實欄一(一)係犯刑法第349 條第2 項故
    買贓物罪、第216 、第212 條之行使變造特種文書罪；一(二)
    係犯刑法第349 條第2 項故買贓物罪、第212 條之變造特種
    文書罪；一(三)係犯第212 條之變造特種文書罪（起訴書認係
    第212 條偽造特種文書罪，應予更正）。事實欄一(一)之變造
    周賢政汽車駕駛執照之低度行為，為其後行使之高度行為所
    吸收，不另論罪。被告與綽號「阿榮」成年男子間就事實欄
    一(一)(二)之變造特種文書及行使變造特種文書犯行；與綽號「
    文龍」成年男子間就事實欄一(三)之變造特種文書犯行，分別
    有犯意聯絡與行為分擔，應論以共同正犯。被告所犯上開2
    次（起訴書誤載為3 次）故買贓物罪、1 次行使變造特種文
    書罪、2 次變造特種文書罪，犯意各別、行為互殊，應分論
    併罰。再被告有如事實欄所載之科刑及執行紀錄，有臺灣高
    等法院被告全國前案紀錄表在卷可稽，其受有期徒刑執行完
    畢，5 年以內故意再犯上開有期徒刑以上之罪，均為累犯，
    應依刑法第47條第1 項規定，加重其刑。爰審酌被告為求掩
    飾身份規避刑責，竟買受他人失竊之證件並變造、偽造他人
    證件而行使，所為足生損害於被害人及警察機關對於刑事案
    件偵查之正確性，惟念其犯後坦認犯行，態度尚可等一切情
    狀，分別量處如主文所示之刑，併諭知易科罰金之折算標準
    ，及定其應執行刑後，諭知易科罰金之折算標準。
三、變造之「周賢政」、「蔡聰明」汽車駕駛執照上換貼之甘晁
    光照片各1 張，及偽造之「張倫耀」健保卡、汽車駕駛執照
    各1 張，為被告所有供犯罪所用及所得之物，爰依刑法第38
    條第1 項第2 款規定，分別於各罪項下宣告沒收。
據上論斷，應依刑事訴訟法第273 條之1 第1 項、第299 條第1
項前段，刑法第28條、第216 條、第212 條、第349 條第2 項、
第219 條、第47條第1 項、第41條第1 項前段、第8 項、第51條
第5 款、第38條第1 項第2 款，刑法施行法第1 條之1 ，判決如
主文。
本案經檢察官張慶林到庭執行職務。
中    華    民    國  100     年    4     月    21    日
                  刑事第十一庭    法  官  李君豪
上列正本證明與原本無異。
如不服本判決，應於判決送達後十日內，向本院提出上訴書狀，
並應敘述具體理由；其未敘述上訴理由者，應於上訴期間屆滿後
二十日內向本院補提理由書（均須按他造當事人之人數附繕本）
「切勿逕送上級法院」。
                                  書記官  金和國
中    華    民    國   100    年    4     月    21    日
附錄本罪論罪科刑法條全文：
刑法第216 條
行使第210 條至第215 條之文書者，依偽造、變造文書或登載不
實事項或使登載不實事項之規定處斷。
刑法第212條
偽造、變造護照、旅券、免許證、特許證及關於品行、能力服務
或其他相類之證書、介紹書，足以生損害於公眾或他人者，處 1
年以下有期徒刑、拘役或 3 百元以下罰金。
刑法第349條
收受贓物者，處 3 年以下有期徒刑、拘役或 5 百元以下罰金。
搬運、寄藏、故買贓物或為牙保者，處 5 年以下有期徒刑、拘
役或科或併科 1 千元以下罰金。
因贓物變得之財物，以贓物論。